# 债转股相关问题

提问人：liu42644268 时间：2021-12-08 18:06:24
假设公司年底和债权人签订了不可撤销的债转股协议，且期后已按约定进行了工商变更，那么在签署协议时点是否可以认为其实公司已经将上述债权变为了一项权益工具（按签署协议时点的股权公允价值），还是说应当于期后转股时确认实收资本及重组利得呢？我理解应该可以于签订协议时确认债务重组利得吧？因为根据权益工具及债务工具的定义，在签订的时点公司已经不具有交付现金的义务了，而将来须用公司自身权益工具结算该金融工具，且期后相关转股已实现，编报时不存在交易的重大不确定性。不知我的理解是否合理，向各位求教了，谢谢大家。

回答人：chenyiwei
应当于期后转股时确认实收资本及重组利得。
主要考虑： 1 、虽然协议已签订，但最终能否顺利完成转股仍有不确定性，因此要到不确定性消除时才能确认权益工具，至少不能早于协议约定的转股前提条件全部成就时； 2 、债转股有可能与其他交易构成一揽子重组协议，其效力是会互相影响的，应当确保互相交叉影响因素消除。
《监管规则适用指引——会计类第 1 号》之“1-20 债务重组收益的确认”：
债务重组方式包括债务人以资产清偿债务、将债务转为权益工具、修改其他条款，以及前述一种以上方式的组合等四种方式。债务人应将所清偿债务账面价值与抵债资产账面价值、发行的权益工具确认金额之间的差额，或者因修改其他条款形成的损益作为债务重组损益计入当期损益。
监管实践发现，部分上市公司因破产重整而进行债务重组交易，对何时确认债务重组收益的理解存在偏差和分歧。现就该事项如何适用上述原则的意见如下：
对于上市公司因破产重整而进行的债务重组交易，由于涉及破产重整的债务重组协议执行过程及结果存在重大不确定性，因此，上市公司通常应在破产重整协议履行完毕后确认债务重组收益，除非有确凿证据表明上述重大不确定性已经消除。